臺灣臺北地方法院民事裁定
111年度聲字第614號
聲  請  人  李慧曦  

上列聲請人與相對人臺灣士林地方法院間請求國家賠償等事件（
本院108年度國更一字第2號），聲請交付法庭錄音光碟，本院裁
定如下：
    主  文
一、准予交付聲請人本院108年度國更一字第2號請求國家賠償等
    事件民國111年6月8日言詞辯論期日之法庭錄音光碟。
二、聲請人就前項所示法庭錄音光碟內容，不得散布、公開播送
    ，或為非正當目的使用。
三、其餘聲請駁回。
四、聲請費用由聲請人負擔。
    理  由
一、按當事人及依法得聲請閱覽卷宗之人，因主張或維護其法律
    上利益，得於開庭翌日起至裁判確定後6個月內，繳納費用
    聲請法院許可交付法庭錄音或錄影內容，法院組織法第90條
    之1第1項前段定有明文。次按，當事人及依法得聲請閱覽卷
    宗之人，因主張或維護其法律上利益，聲請交付法庭錄音或
    錄影內容時，應敘明理由，由法院為許可與否之裁定；法院
    受理前項聲請，如認符合聲請人要件，並在聲請期間內提出
    ，且就所主張或維護法律上之利益已敘明者，除法令另有排
    除規定外，應予許可，法庭錄音錄影及其利用保存辦法第8
    條第1、2項亦有明文。
二、本件聲請人以其閱卷取得之民國111年6月8日言詞辯論筆錄
    ，與當事人當庭陳述內容差異甚大，且部分重要內容未記載
    於筆錄，因而聲請交付該期日法庭錄音光碟等情，已敘明其
    維護法律上利益之理由，核與上開規定並無不合，應予准許
    。另依法院組織法第90條之4第1、2項規定，持有法庭錄音
    、錄影內容之人，就所取得之錄音、錄影內容，不得散布、
    公開播送，或為非正當目的之使用；違反前項之規定者，由
    行為人之住所、居所，或營業所、事務所所在地之地方法院
    處新臺幣3萬元以上30萬元以下罰鍰，爰併諭知上揭規定意
    旨於主文第2項，以促聲請人注意遵守。
三、至聲請人聲請交付111年11月9日言詞辯論期日之法庭錄音光
    碟，其係於111年11月9日開庭前之同年月4日即提出聲請，
    有民事聲請開庭日全文委外轉譯暨燒錄111年6月8日開庭錄
    音光碟狀上所蓋本院收狀戳印可證（見本院卷第7頁），顯
    非於「開庭翌日起」聲請，且未敘明有何維護法律上利益之
    理由，揆諸前開說明，其聲請於法未合，不應准許。又聲請
    人以111年4月19日準備程序期日、同年6月8日言詞辯論期日
    筆錄未核實紀錄，聲請就上開期日之法庭錄音光碟委外製作
    全文轉譯乙節，並無法律依據，且言詞辯論筆錄除法律所定
    應記載明確之事項外，僅記載辯論進行之「要領」（參民事
    訴訟法第213條），故聲請人此部分之聲請，於法未合，亦
    不應准許。
四、爰裁定如主文。
中　　華　　民　　國　　111 　年　　11　　月　　22　　日
                  民事第八庭  審判長法  官  蔡世芳
                                    法  官  陳威帆
                                    法  官  吳佳樺
以上正本係照原本作成。
不得抗告。
中　　華　　民　　國　　111 　年　　11　　月　　22　　日
                                    書記官  黃湘茹